臺灣板橋地方法院刑事判決　　　　　　　　　　　　　九十三年度訴字第八八０號
　　公　訴　人　臺灣板橋地方法院檢察署檢察官
　　被　　　告　甲○○
右列被告因毒品危害防制條例案件，經檢察官提起公訴（九十三年度核退毒偵字第一
九二號），本院依簡式審判程序判決如左：
    主  文
甲○○連續施用第一級毒品，處有期徒刑柒月；扣案之第一級毒品海洛因壹包（淨重
零點陸柒公克）沒收銷燬之，注射針筒壹支沒收。又連續施用第二級毒品，處有期徒
刑肆月。應執行有期徒刑玖月，扣案之第一級毒品海洛因壹包（淨重零點陸柒公克）
沒收銷燬之，注射針筒壹支沒收。
    事  實
一、甲○○前因施用毒品案件，經法院裁定送觀察勒戒後，因認無繼續施用毒品之傾
    向，而由臺灣板橋地方法院檢察署檢察官於民國八十八年十月六日以八十八年度
    毒偵字第一０六０號為不起訴處分在案。詎猶未戒除毒癮，復基於施用第一級毒
    品海洛因及第二級毒品安非他命之概括犯意，自九十三年二月二日起至同年二月
    十六日止，在臺北縣鶯歌鎮○○街七十二號之住處，以將第一級毒品海洛因置入
    針筒內注射，及將第二級毒品安非他命放置於鋁箔紙上燒烤吸食之方式，分別連
    續施用第一級毒品海洛因及第二級毒品安非他命多次。嗣於九十三年二月十六日
    晚間十一時十五分許，為警在上址查獲，並當場扣得第一級毒品海洛因一包（淨
    重零點六七公克）及注射針筒一支。
二、案經臺北縣政府警察局三峽分局移送臺灣板橋地方法院檢察署檢察官偵查起訴。
    本院於準備程序進行中，被告甲○○就被訴事實為有罪之陳述，經告知簡式審判
    程序之旨，並聽取公訴人、被告之意見後，本院合議庭裁定由受命法官獨任進行
    簡式審判程序。
    理  由
一、右揭犯罪事實，業據被告於本院準備程序、審理時均自白不諱，其於九十三年二
    月十六日為警查獲時所採集之尿液檢體，經送臺灣檢驗科技股份有限公司以酵素
    免疫分析法初驗、氣相層析質譜儀法覆驗之結果，確呈嗎啡及安非他命陽性反應
    ，有該公司於九十三年三月三日出具之濫用藥物尿液檢驗報告一份及尿液檢體送
    驗清單一紙在卷可稽。又被告於前揭期日為警查獲時所扣得之白粉一包，確實含
    有第一級第六項毒品海洛因成分，淨重零點六七公克，有法務部調查局九十三年
    三月八日調科壹字第０６０００８０５５號鑑定通知書一份在卷可憑，復有扣案
    之注射針筒一支可資佐證，足認被告上開自白，核與事實相符，堪予採信。再者
    ，被告前因施用毒品案件，經法院裁定送觀察勒戒後，因認無繼續施用毒品之傾
    向，而由臺灣板橋地方法院檢察署檢察官於八十八年十月六日以八十八年度毒偵
    字第一０六０號為不起訴處分等情，另有上開不起訴處分書及臺灣高等法院被告
    全國前案紀錄表一份在卷可參。從而本案事證明確，被告施用第一級毒品海洛因
    及第二級毒品安非他命之犯行均堪予認定，應依法論科。
二、查被告施用毒品之時間，毒品危害防制條例業經修正施行，是本案自應適用現行
    毒品危害防制條例之規定，不生新舊法比較之問題。核被告所為，係犯毒品危害
    防制條例第十條第一項之施用第一級毒品罪，及同條第二項之施用第二級毒品罪
    。其持有第一、二級毒品之低度行為，為施用之高度行為所吸收，均不另論罪。
    被告自九十三年二月二日起至同年月十六日止，期間分別多次施用第一級毒品海
    洛因及第二級毒品安非他命，均時間緊接，所犯係構成要件相同之罪，顯係分別
    基於概括犯意反覆為之，為連續犯，應各論以一罪，並均依法加重其刑。所犯上
    開二罪，犯意各別，行為互殊，應予分論併罰。檢察官雖僅就被告於九十三年二
    月十七日凌晨三時四十五分許為警採尿前回溯二十六小時、九十六小時內某時之
    施用第一級、第二級毒品犯行提起公訴（九十三年二月十六日晚間十一時十五分
    許為警查獲時起，迄翌日凌晨三時四十五分許採尿時止，因被告已在警方監控之
    下，無施用第一、二級毒品之可能，此段時間應予排除），惟前揭犯罪事實欄所
    載之其餘施用毒品犯行，與檢察官起訴部分，皆有連續犯之裁判上一罪關係，為
    起訴效力所及，本院自得併予審究，附此說明。爰審酌被告前已因施用毒品案件
    ，獲得不起訴處分之寬典，猶不能戒除毒癮，顯然漠視法令之禁制，惟其施用毒
    品所生危害，實以自戕自我身心健康為主，對於他人生命、身體、財產等法益，
    尚無明顯而重大之實害，暨其犯罪之動機、目的、手段、施用時間長短等一切情
    狀，分別量處如主文所示之刑，並定其應執行刑，以示懲儆。扣案之白粉一包（
    淨重零點六七公克），為第一級毒品海洛因，已如前述，應依毒品危害防制條例
    第十八條第一項前段規定，沒收銷燬之；另扣案之注射針筒一支，為被告所有供
    其施用第一級毒品所用之物，業據被告於本院審理時供陳明確，爰依刑法第三十
    八條第一項第二款之規定併予宣告沒收。
三、如不服本判決，得自收受送達之日起十日內，向本院提出上訴。
據上論斷，應依刑事訴訟法第二百七十三條之一第一項、第二百九十九條第一項前段
，毒品危害防制條例第十條第一項、第二項、第十八條第一項前段，刑法第十一條前
段、第五十六條、第五十一條第五款、第三十八條第一項第二款，判決如主文。
本案由檢察官黃玉垣、永欽提起公訴，經檢察官張云綺到庭執行職務。
中　　　華　　　民　　　國　　九十三　　年　　　九　　　月　　 三十 　　日
                                臺灣板橋地方法院刑事第八庭
                                    法  官  劉元斐
右正本證明與原本無異。
如不服本判決，應於判決送達後十日內向本院提出上訴狀 (應附繕本)，上訴於臺灣
高等法院。
                                         書記官  郭玉芬
中　　　華　　　民　　　國　　九十三　　年　　　九　　　月　　 三十 　　日
附錄本案論罪科刑所引法條：
毒品危害防制條例第十條：
施用第一級毒品者，處六月以上五年以下有期徒刑。
施用第二級毒品者，處三年以下有期徒刑。
